【裁判字號】    97,易,1720
【裁判日期】    970731
【裁判案由】    竊盜
【裁判全文】
臺灣板橋地方法院刑事判決              97年度易字第1720號
公  訴  人  臺灣板橋地方法院檢察署檢察官
被      告  戊○○
上列被告因違反毒品危害防制條例案件，經檢察官聲請以簡易判
決處刑（97年度偵字第8881號），本院認不宜以簡易判決處刑，
改依通常程序審理，被告於本準備程序進行中，就被訴事實為有
罪之陳述，經本院告知簡式審判程序意旨，並聽取公訴人及被告
之意見後，本院合議庭裁定由受命法官獨任依簡式審判程序審理
，判決如下：
    主  文
戊○○竊盜，累犯，處有期徒刑肆月；扣案之鑰匙壹支沒收。又
竊盜，累犯，處有期徒刑肆月；扣案之鑰匙壹支沒收。又竊盜，
累犯，處有期徒刑肆月；扣案之鑰匙壹支沒收。應執行有期徒刑
拾月。扣案之鑰匙壹支沒收。
    事  實
一、戊○○前於民國94年間，因侵占案件，經本院以94年度易字
    第707 號判處有期徒刑8 月確定；復於94年間，因竊盜案件
    ，經本院以94年度易字第778 號判處有期徒刑2 年確定；又
    於94年間，因施用一、二級毒品案件，經本院以94年度訴字
    第2093號各判處有期徒刑8 月、4 月，應執行有期徒刑10月
    確定；上開四罪嗣經本院以96年度聲減字第1977號裁定減刑
    並定應執行有期徒刑2 年6 月確定，並於96年10月30日假釋
    付保護管束，而於96年12月13日保護管束期滿視為執行完畢
    。詎其仍不知悔改，竟基於意圖為自己不法所有之犯意，於
    97年2 月27日上午6 時許，在臺北縣三峽鎮○○街3 號前，
    以其所有之汽車鑰匙（聲請簡易判決處刑書誤載為「機車鑰
    匙」）竊取乙○○所有車牌號碼CX-7360 號自小客車（價值
    約新臺幣《下同》3 萬元），得手後供己代步之用。又另基
    於意圖為自己不法所有之犯意，於97年3 月3 日上午6 時許
    ，在臺北縣三峽鎮○○路257 巷16號前，以上開其所有之汽
    車鑰匙（聲請簡易判決處刑書誤載為「機車鑰匙」）竊取甲○○所有車牌號碼Z3-4955 號自小貨車（價值約10萬元），
    得手後供己代步之用。又另基於意圖為自己不法所有之犯意
    ，於97年3 月7 日上午6 時許，在臺北縣三峽鎮○○路67
    巷內土地公廟前，以上開其所有之汽車鑰匙（聲請簡易判決
    處刑書誤載為「機車鑰匙」）竊取丙○之子丁○○所有車牌
    號碼F8-9799 號自小客車（價值約4 萬元），得手後供己代
    步之用。嗣因於97年3 月7 日上午10時許，戊○○駕駛上開
    F8-9799 號自小客車，行經臺北縣三峽鎮○○街35號前為警
    方查獲，並扣得上開汽車鑰匙一支。再由戊○○帶同警方前
    往臺北縣鶯歌鎮○○路217 巷口及臺北縣鶯歌鎮三鶯橋頭前
    分別尋獲CX-7360 號自小客車及Z3-4955 號自小貨車，進而
    查悉上情。
二、案經臺北縣政府警察局三峽分局移送臺灣板橋地方法院檢察
    署檢察官偵查起訴。
    理  由
一、按除被告所犯為死刑、無期徒刑、最輕本刑為三年以上有期
    徒刑之罪或高等法院管轄第一審案件者外，於第一次審判期
    日前之準備程序進行中，被告先就被訴事實為有罪之陳述時
    ，審判長得告知被告簡式審判程序之旨，並聽取當事人、代
    理人、辯護人及輔佐人之意見後，裁定進行簡式審判程序，
    刑事訴訟法第273 條之1 第1 項定有明文。經核本件被告戊○○所犯係死刑、無期徒刑、最輕本刑為三年以上有期徒刑
    以外之罪，其於準備程序中就被訴事實為有罪之陳述，經法
    官告知簡式審判程序之旨，並聽取公訴人及被告之意見後，
    本院合議庭認宜進行簡式審判程序，爰依首揭規定合議裁定
    由受命法官獨任進行簡式審判程序，合先敘明。
二、上揭犯罪事實，業據被告戊○○於本院審理時坦承不諱（見
    本院卷第43頁），核與證人即被害人乙○○、甲○○、丙○
    （即被害人丁○○之父）於警詢中所述之失竊情節相符（見
    偵查卷第8 頁至第12頁反面），並有臺北縣政府警察局三峽
    分局三峽派出所扣押筆錄、贓物認領保管單、車籍查詢- 基
    本資料詳細畫面等件附卷可稽，復有汽車鑰匙1 支扣案可資
    佐證，可徵被告之自白核與事實相符，應堪採信。本件事證
    明確，被告犯行洵堪認定。
三、核被告戊○○所為，係犯刑法第320條第1項之竊盜罪。被告
    本件所犯3 次竊盜犯行，犯意各別，行為互殊，應予分論併
    罰。查被告前於94年間，因侵占案件，經本院以94年度易字
    第707 號判處有期徒刑8 月確定；復於94年間，因竊盜案件
    ，經本院以94年度易字第778 號判處有期徒刑2 年確定；又
    於94年間，因施用一、二級毒品案件，經本院以94年度訴字
    第2093號各判處有期徒刑8 月、4 月，應執行有期徒刑10
    月確定；上開四罪嗣經本院以96年度聲減字第1977號裁定減
    刑並定應執行有期徒刑2 年6 月確定，並於96年10月30日假
    釋付保護管束，而於96年12月13日保護管束期滿視為執行完
    畢，有臺灣高等法院被告前案紀錄表1 件在卷可稽，被告於
    上開有期徒刑執行完畢後5 年以內，故意再犯本件有期徒刑
    以上之罪，為累犯，依法加重其刑。爰審酌被告有上開犯罪
    前科，素行不佳，猶不知悔改，再為本件竊盜犯行，其不思
    循正當途徑獲取財物，僅一時貪欲，即竊取他人之財物，損
    及被害人之財產法益，惟念被告竊取之車輛業經被害人乙○○、甲○○、丙○領回，有其等出具之贓物認領保管單3 紙
    附卷可憑，所受損害非鉅，及被告犯後坦承犯行，態度尚可
    等一切情狀，量處如主文所示之刑，並定其應執行之刑。又
    扣案之汽車鑰匙1 支，係被告所有，且供本件竊盜所用，應
    依刑法第38條第1 項第2 款之規定，併予宣告沒收。
四、依刑事訴訟法第452 條、第273 條之1 第1 項、第299 條第
    1 項前段，刑法第320 條第1 項、第47條第1 項、第51 條
    第5 款、第38條第1 項第2 款，刑法施行法第1 條之1 第1
    項、第2 項前段，判決如主文。
本案經檢察官顏世翠到庭執行職務。
中    華    民    國    97    年    7     月    31    日
                  刑事第十三庭    法  官  李麗珠
上列正本證明與原本無異。
如不服本判決，應於送達後十日內敘明上訴理由，向本院提出上
訴狀
                                  書記官  林政良
中    華    民    國    97    年    7     月    31    日
附錄本案論罪科刑法條全文
刑法第320條：
意圖為自己或第三人不法之所有，而竊取他人之動產者，為竊盜
罪，處 5 年以下有期徒刑、拘役或 5 百元以下罰金。
意圖為自己或第三人不法之利益，而竊佔他人之不動產者，依前
項之規定處斷。
前二項之未遂犯罰之。


司法院資訊處製作；財團法人民間司法改革基金會備份。
